【裁判字號】    98,交聲,1711
【裁判日期】    980731
【裁判案由】    交管條例聲異
【裁判全文】
臺灣板橋地方法院交通事件裁定        98年度交聲字第1711號
原處分機關  交通部公路總局臺北區監理所板橋監理站
異  議  人  甲○○
即受處分人
上列異議人即受處分人因違反道路交通管理處罰條例案件，對於
交通部公路總局臺北區監理所板橋監理站於98年6 月23日所為之
裁決處分（原處分案號：板監裁字裁41-AEX188574號），聲明異
議，本院裁定如下：
    主  文
異議駁回。
    理  由
一、原處分意旨略以：異議人即受處分人甲○○於民國98年2 月
    4 日上午10時許，騎乘車牌號碼BLH-053 號重型機車，行經
    臺北市○○路與建國南路口，因「駕照註銷期間仍駕車」之
    違規行為，遭員警當場攔停製單舉發，爰依違反道路交通管
    理處罰條例第21條第1 項第4 款規定，裁處受處分人罰鍰新
    臺幣（下同）6,000 元，並扣繳駕駛執照。
二、聲明異議意旨略以：伊當天確實有騎乘上開重型機車行經臺
    北市○○路與建國南路口，伊不是故意在駕照註銷期間還騎
    乘機車，伊對於駕照業經監理所逕行註銷沒有意見，伊從事
    快遞工作，因為工作上的壓力，才會拼命闖紅燈、紅燈右轉
    ，所以伊的罰單金額已經累積到15萬元，希望法院能從輕裁
    罰，爰依法聲明異議，請求撤銷原處分云云。
三、按汽車駕駛人，駕駛執照業經註銷仍駕駛小型車或機器腳踏
    車者，處新臺幣6,000 元以上12,000元以下罰鍰，並當場禁
    止其駕駛，駕駛執照應扣繳之，道路交通管理處罰條例第21
    條第1 項第4 款、第4 前段分別定有明文。
四、經查：
(一)本件異議人甲○○於上開時、地，騎乘上開重型機車，行經
    臺北市○○路與建國南路口時，因「駕駛執照業經註銷仍行
    駛機車」之違規事實，經臺北市政府警察局大安分局員警洪
    信芳當場攔停舉發，嗣經原處分機關即交通部公路總局臺北
    區監理所板橋監理站依據道路交通管理處罰條例第21條第1
    項第4 款規定，於98年6 月23日裁處異議人罰鍰6,000 元，
    並扣繳駕駛執照之事實，有上開裁決書、臺北市政府警察局
    北市警交字第AEX188574 號舉發違反道路交通管理事件通知
    單在卷可憑（見本院卷第4 、6 頁），且異議人對於其於上
    開時、地，確有騎乘上開重型機車及其駕照業經註銷之事實
    並不爭執，足認異議人確有於駕照業經註銷期間，騎乘重型
    機車情事無訛。
(二)查異議人前於93年3 月17日上午8 時35分許，騎乘上開重型
    機車，行經臺北縣永和市○○路與得和路口時，因不依標誌
    、標線、號誌指示之違規行為，經臺北縣政府警察局永和分
    局得和派出所員警當場攔停舉發，嗣經交通部公路總局臺北
    區監理所板橋監理站於93年8 月2 日以板監違字第裁41-C00
    0000 00 號裁決書裁處異議人「罰鍰新臺幣1,800 元，並依
    第63條第1 項記違規點數1 點，罰緩限於93年9 月1日 前繳
    納，上開罰鍰逾期不繳納之處分：（一）自93年9 月2 日起
    易處吊扣駕駛執照2 個月，並限於93年9 月16日前繳送；（
    二）93年9 月16日前未繳送駕駛執照者，自93年9 月17日起
    易處吊銷，並逕行註銷駕駛執照；（三）駕駛執照吊（註）
    銷後，自93年9 月17日起1 年內不得重新考領駕駛執照」，
    該裁決書已於93年8 月7 日送達異議人位於臺北縣中和市○
    ○路15 9巷56號5 樓之2 之住處，並由其本人蓋章簽收，嗣
    因異議人未於規定期限內繳納罰鍰及辦理機車駕駛執照易處
    吊扣之手續，異議人之駕駛執照遂於93年9 月17日為板橋監
    理站逕行註銷1 年，且迄今並未重新考領機車駕駛執照之事
    實，有臺北縣政府警察局北縣警交字第CO0000000 號舉發違
    反道路交通管理事件通知單、交通部公路總局臺北區監理所
    板橋監理站板監違字第裁41-C00000000號裁決書、郵件送達
    回執、機車駕照基本資料各1 份附卷可稽（見本院卷第12、
    13、14頁），堪認屬實。異議人僅以其罰單過多，無力負擔
    罰鍰金額為由，請求法院從輕裁罰云云，委無足採。
五、從而，異議人之機車駕駛執照既經註銷，仍於上開時、地，
    駕駛上開重型機車之違規事實甚明，是原處分機關據以援引
    前揭規定，並參酌違反道路交通管理事件統一裁罰基準表之
    規定，裁處異議人罰鍰6,000 元，並扣繳駕駛執照，核無違
    誤。本件異議為無理由，應予駁回。
據上論斷，應依道路交通案件處理辦法第19條，裁定如主文。
中    華    民    國    98    年    7     月    31    日
                  交通法庭  法  官  錢衍蓁
上列正本證明與原本無異。
如不服本裁定，應於裁定送達後五日內敘明抗告理由，向本院提
出抗告狀。
                            書記官  劉靜慧
中    華    民    國    98    年    7     月    31    日


司法院資訊處製作；財團法人民間司法改革基金會備份。
